臺灣桃園地方法院民事裁定
111年度家聲字第143號
聲  請  人  宋俊宏  



相  對  人  李佩娟  
上列當事人間聲請停止執行事件，本院裁定如下：
    主  文
聲請人供擔保新臺幣肆拾捌萬貳仟陸佰貳拾伍元後，本院一一一
年度司執字第六五五四０號強制執行事件之強制執行程序，於本
院一一一年度家訴字第三十二號債務人異議之訴事件判決確定、
和解或撤回起訴前應暫予停止。
    理  由
一、按有回復原狀之聲請，或提起再審或異議之訴，或對於和解
    為繼續審判之請求，或提起宣告調解無效之訴、撤銷調解之
    訴，或對於許可強制執行之裁定提起抗告時，法院因必要情
    形或依聲請定相當並確實之擔保，得為停止強制執行之裁定
    ，強制執行法第18條第2項定有明文。
二、聲請意旨略以：相對人向本院聲請對伊之財產強制執行，刻
    由本院111年度司執字第65540號清償債務事件（下稱系爭執
    行事件）實施強制執行程序，並禁止聲請人在新臺幣（下同
    ）45萬元及執行費3,600元範圍內收取對第三人兆豐國際商
    業銀行中壢分公司之存款債權。伊業向本院提起債務人異議
    之訴，為避免系爭執行事件繼續執行，致生受無法回復之損
    害。為此，聲請於前開債務人異議之訴訴訟事件判決確定前
    停止系爭執行程序等語。
三、查相對人執本院109年度家親聲字第234號民事裁定及其確定
    證明書為執行名義，向本院聲請對聲請人之財產強制執行，
    執行債權額為新臺幣（下同）175萬5,000元【計算式：47萬
    2,500元＋自112年2月5日至114年5月19日，按月給付生活費
    用4萬5,000元（4萬5,000元×28月）＋強制金2萬2,500元】，
    經本院以系爭執行事件受理，並業就聲請人所有財產執行在
    案。嗣聲請人於111年8月17日對相對人提起債務人異議之訴
    ，經本院以111年度家訴字第32號事件（下稱本案訴訟事件
    ）受理等情，業據本院調取系爭執行事件、本案訴訟事件卷
    宗查核屬實。本院審酌聲請人已對相對人提起債務人異議之
    訴，且無程序上不合法或顯無理由等情形，倘不停止系爭執
    行程序之進行，日後聲請人所提之本案訴訟事件縱獲勝訴判
    決，其所有財產亦可能已遭執行，恐將受有難以回復之損害
    ，堪認確有強制執行法第18條第2項所定之事由，且有裁定
    停止系爭執行程序之必要。是聲請人聲請裁定停止執行，本
    院認於其供相當並確實之擔保後，於法尚無不合，應予准許
    。
四、按法院因必要情形或依聲請定相當並確實之擔保，為停止強
    制執行之裁定者，該擔保金額之多寡應如何認為相當，固屬
    法院職權裁量之範圍；惟此項擔保係擔保執行債權人因停止
    執行所應受之損害，故法院定擔保金額時，自應斟酌該債權
    人因停止執行可能遭受之損害，以為衡量之標準，非以債權
    額為依據（最高法院92年度台抗字第480號裁定意旨參照）
    。本件相對人因停止執行所受之損害，應為無法即時因強制
    執行滿足其債權期間所生利息損失。查系爭執行事件之債權
    額為175萬5,000元，本案訴訟事件之訴訟標的價額亦應以17
    5萬5,000元計算，為得上訴第三審之案件，據各級法院辦案
    期限實施要點規定，民事通常程序第一、二審、三審審判案
    件期間分別為1年4個月、2年、2年，另加計裁判送達、上訴
    、分案等期間，則兩造間訴訟審理期限約需5年6個月，茲以
    聲請人提起前開債務人異議之訴可能進行之訴訟期間5年6個
    月為計算基準，預估為聲請人提起前開債務人異議之訴獲准
    停止執行因而致相對人之執行延宕之期間，復以法定遲延利
    息即週年利率5%推估計算，則相對人因停止執行所可能遭受
    之利息損失約為48萬2,625元（計算式：175萬5,000元×5%×5
    .5年＝48萬2,625元），以此做為本件停止執行之擔保金，應
    為適當。是以，聲請人為相對人提供前述擔保金額後，方得
    停止執行。
五、依強制執行法第18條第2項，裁定如主文。
中　　華　　民　　國　 111 　 年　　10　　月　　7　 　日
                  家事法庭    法　官　林文慧
以上正本係照原本作成。
如不服本裁定應於送達後10日內向本院提出抗告狀，並應繳納抗告費新台幣1000元。　　　　　　　　　　　　　　　　　　
中　　華　　民　　國　　111 　年　　10　　月　　7 　　日
                              書記官  張堯振